臺灣高等法院刑事裁定
111年度抗字第604號
抗  告  人
即  受刑人  張哲維


具  保  人  王喬安


上列抗告人即受刑人因沒入保證金案件，不服臺灣臺北地方法院
中華民國111年3月21日裁定（111年度聲字第457號），提起抗告
，本院裁定如下：
    主  文
原裁定撤銷，發回臺灣臺北地方法院。
    理  由
一、原裁定意旨略以：本件具保人王喬安因抗告人即受刑人張哲
    維涉嫌違反槍砲彈藥刀械管制條例案件，經依檢察官指定保
    證金新臺幣4萬元（下稱本案保證金），繳納現金後，予以
    停止抗告人之羈押。茲以抗告人逃匿，自應將具保人原繳納
    之本案保證金及實收利息均沒入。依刑事訴訟法第118條、
    第119條之1第2項、第121條第1項，裁定抗告人繳納之本案
    保證金及實收利息均沒入之等語。
二、抗告意旨略以：抗告人原與父親同住，疫情爆發後，因自己
    未施打疫苗，為防止父親受染疫風險，故未與其共住，有關
    法院之通知，均由父親至派出所代領後，再轉知抗告人，此
    模式長期以來皆順利，抗告人都有出庭。本件可能是新店龜
    山派出所員警至抗告人戶籍地遞交執行通知時，恰巧無人應
    門，也未將郵件通知紅單置於信箱，亦未再次通知，以致抗
    告人之父親不知道要至派出所領取文件，使抗告人無從知悉
    該執行之通知，直至抗告人收受原裁定時，抗告人之父親才
    於民國111年3月30日至派出所領取執行通知書，派出所就服
    刑通知之送達，處理上有欠周全。抗告人自判決確定以來即
    有服刑之心理準備，絕無逃匿之意圖，請撤銷原裁定等語。
三、按具保之被告逃匿者，應命具保人繳納指定之保證金額，並
    沒入之。不繳納者，強制執行。保證金已繳納者，沒入之。
    刑事訴訟法第118條第1項定有明文。另依第118條規定沒入
    保證金時，實收利息併沒入之。刑事訴訟法第119條之1第2
    項亦有明文。
四、本院查：
　㈠抗告人因違反槍砲彈藥刀械管制案件，經臺灣臺北地方檢察
    署（下稱臺北地檢署）檢察官指定本案保證金，由具保人於
    109年2月19日繳納現金後釋放，經臺北地檢署檢察官起訴後
    ，由原審法院以109年度訴字第457號判決判處罪刑，經本院
    以110年度上訴字第1187號判決駁回上訴，於110年10月6日
    確定後，移由臺北地檢署檢察官執行，經臺北地檢署傳喚抗
    告人於110年11月16日上午9時30分到案接受執行，並通知具
    保人應通知或帶同被告於上開日期到案執行。嗣上開抗告人
    之執行傳票及具保人之通知書，均送達至抗告人、具保人各
    位於新北市○○區○○路00巷0號3樓、臺北市○○區○○街0段000巷
    0弄0號之戶籍地，因未獲會晤本人亦無受領文書之同居人或
    受僱人，而均於110年10月29日分別寄存抗告人、具保人前
    開戶籍地所轄之新北市政府警察局新店分局龜山派出所、臺
    北市政府警察局南港分局舊莊派出所，並均於110年11月9日
    發生合法送達效力。然抗告人經合法傳喚仍未遵期到案執行
    ，復經臺北地檢署檢察官依法拘提抗告人無著，經原審法院
    於111年4月8日查詢抗告人之在監在押紀錄，亦未有入監、
    在押之情形，有國庫存款收款書（刑字第00000000號）、臺
    北地檢署110年10月26日北檢邦（馨110執4592號）通知、11
    0年12月8日北檢邦馨110執4592字第1109098882號函、送達
    證書、檢察官拘票暨拘提報告書、具保人及抗告人之戶役政
    連結作業系統個人基本資料查詢結果、在監在押紀錄表、本
    院被告前案紀錄表等件附卷可稽，是檢察官聲請沒入具保人
    所繳納之本案保證金，核無不合。
　㈡惟查，本件具保人及繳納保證金之人為「王喬安」，並非抗
    告人「張哲維」，是依上開法條規定，法院裁定沒入保證金
    之對象應為「王喬安」，而非「張哲維」，原審未予詳查，
    遽以「張哲維」為對象而裁定沒入保證金，於法自有未合。
    抗告人雖以上詞提起抗告，指摘原裁定不當，固無理由，然
    原裁定既有前揭可議之處，自屬無可維持，應由本院將原裁
    定撤銷，為兼衡當事人之審級利益，發回原法院詳查後，另
    為適法之處理。
據上論斷，依刑事訴訟法第413條前段，裁定如主文。
中　　華　　民　　國　　111 　年　　4 　　月　　29　　日
                  刑事第二十一庭審判長法　官  林怡秀
                                      法　官  劉元斐
                                      法　官  蔡羽玄
以上正本證明與原本無異。
不得再抗告。
                                      書記官  陳語嫣
中　　華　　民　　國　　111 　年　　5 　　月　　3 　　日